臺灣士林地方法院刑事裁定　　　　　　 93年度交聲字第663號
原處分機關　臺北市交通事件裁決所
異　議　人
即受處分人　甲○○
上列受處分人因違反道路交通管理處罰條例案件，對於臺北市交
通事件裁決所民國93年6 月29日北市裁3 字第裁22─Ｚ00000000
號裁決（原處分案號：內政部警政署國道公路警察局公警局交字
第Ｚ00000000號）不服，聲明異議，本院裁定如下：
    主  文
異議駁回。
    理  由
一、按汽車行駛於高速公路或設站管制之道路，而不遵管制之規
　　定者，處汽車駕駛人新臺幣（下同）3,000 元以上6,000 元
    以下罰鍰，汽車駕駛人違反上開規定者，除依原條款處罰鍰
    外，並記違規點數1 點；又汽車在行駛途中，不得驟然或任
    意變換車道，如欲超越前車或變換車道時，應先顯示方向燈
    告知前後車輛，並保持安全距離及間隔，方得超越或變換車
    道，道路交通管理處罰條例第33 條 第1 項、第63條第1 項
    第1 款及高速公路交通管制規則第11條分別定有明文。
二、原處分意旨略以：異議人即受處分人甲○○於民國（下同）
    93年5 月7 日下午4 時52分許，駕駛車號9 Ｂ－993 號營業
    小客車，於高速公路國道1 號高架北向25公里至14公里處，
    連續變換車道（10次以上），均未使用方向燈，任意變換車
    道，經內政部警政署國道公路警察局第1 警察隊當場攔停舉
    發，爰依道路交通管理處罰條例第33條第1 項，裁罰3,000
    元，並依同條例第63條第1 項第1 款記違規點數1 點等情。
三、本件聲明異議意旨略以：受處分人於前揭時地因前方車速緩
    慢，固有超車之行為，但其均有保持安全距離及打方向燈，
    警員不予勸導反尾隨11公里後才告發，顯然不當，受處分人
    對此深感不服，為此聲明異議等語。
四、經查，受處分人甲○○於93 年5月7 日下午4 時52分許，駕
    駛車號9 Ｂ－993 號營業小客車，於高速公路國道1 號高架
    北向25公里至14公里處，連續變換車道（10次以上），均未
    使用方向燈，任意變換車道，經內政部警政署國道公路警察
    局第1 警察隊當場攔停舉發，爰依道路交通管理處罰條例第
    33條第1 項，裁罰3,000 元，並依同條例第63條第1 項第1
    款記違規點數1 點等情，有內政部警政署國道公路警察局舉
    發違反道路交通管理事件通知單1 件在卷可稽。受處分人雖
    辯稱如上述，惟證人即承辦員警鄧棠坤到庭證稱：「當時我
    們簽完巡邏表，看到受處分人的車輛車速很快，且變換車道
    沒有使用方向燈，我們跟了他接近10公里，因為他的車速很
    快，沒有跟那麼遠的話，後方來車會煞車不及，會發生事故
    ，我們沒有帶測速器，所以沒有測出他的車速。他到北上14
    公里的時候他的速度比前面車輛快，差一點撞到前面的車子
    ，那時候安全距離夠了，我們就把他攔下來，我們是持續的
    在後面尾隨監看，在這整個過程他變換車道都沒有打方向燈
    ，我們是在外側肩跟隨他，攔下他以後，他說他因為尿急所
    以想趕回去上廁所。他是開計程車。他當時沒有否認沒有打
    方向燈，他有說請我們開少一點罰款，我們有跟他說如果他
    尿急的話，可以下交流道有加油站的廁所可以使用等語綦詳
    （參本院93年8 月17日訊問筆錄）。是依證人所述，其在受
    處分人車輛之後尾隨監看既長達10餘公里，則以一般高速公
    路交通員警之專業訓練而言，其觀察應無誤判之可能，且參
    以證人與受處分人素不相識，其證言復依法具結而受偽證罪
    處罰之擔保，衡情尚無誣陷受處分人之可能與必要，其證詞
    自屬可信，受處分人上揭所辯，核係事後避重就輕之詞，並
    不足採信。
五、綜上，原處分機關依舉發單位所具事證，參酌受處分人違規
　　之事實、情節、稽查人員處理意見及受處分人之陳述，援引
    首揭規定及違反道路交通管理事件統一裁罰基準表及處理細
    則第43條、第44條第1 項前段及第61條之規定，裁罰3,000
    元並記違規點數1 點，核無不合，本件聲明異議為無理由，
    應予駁回。
據上論斷，應依道路交通案件處理辦法第19條，裁定如主文。
中　　華　　民　　國　　94　　年　　3 　　月　　16　　日
                  交通法庭法  官  朱光仁
以上正本證明與原本無異。
如不服本抗告應於送達後5日內向本院提出抗告狀。
                          書記官  劉政惠
中　　華　　民　　國　　94　　年　　3 　　月　　17　　日
